【裁判字號】    95,訴,22
【裁判日期】    950223
【裁判案由】    毒品危害防制條例
【裁判全文】
臺灣士林地方法院刑事判決                95年度訴字第22號
公  訴  人  臺灣士林地方法院檢察署檢察官
被      告  甲○○
                    （現於臺灣臺北監獄臺北分監執行）
上列被告因違反毒品危害防制條例案件，經檢察官提起公訴（94
年度毒偵字第2033號），本院經訊問被告後，被告為有罪之陳述
，經合議庭裁定認本件宜由受命法官獨任進行簡式審判程序審理
，並判決如下：
    主  文
甲○○施用第一級毒品，處有期徒刑拾月。扣案之第一級毒品海
洛因壹包（驗餘淨重零點貳捌公克）沒收銷燬。
    事  實
一、甲○○前於民國88年間因施用毒品案件，經臺灣臺北地方法
    院以88年度毒聲字第2620號裁定送觀察、勒戒後，認無繼續
    施用毒品之傾向，於90年2 月15日釋放出所，並經臺灣臺北
    地方法院檢察署檢察官於90年2 月16日以90年度毒偵緝字第
    53號不起訴處分確定。復因再犯施用毒品案件，經臺灣臺北
    地方法院以91年度毒聲字第431 號裁定送觀察、勒戒後，認
    有繼續毒品之傾向，再經同法院裁定令入戒治處所施以強制
    戒治，嗣因戒治成效評定為合格，經臺灣臺北地方法院以92
    年度毒聲字第1039號裁定停止戒治，所餘戒治期間交付保護
    管束，惟甲○○旋因違反保護管束應遵守事項情節重大，經
    裁定撤銷停止戒治，令入戒治處所施以強制戒治，已於92年
    9 月23日強制戒治期滿執行完畢；刑責部分由臺灣臺北地方
    法院檢察署檢察官以91年度毒偵緝字第208 號提起公訴，經
    臺灣臺北地方法院於91年11月7 日以91年度訴字第1005 號
    判決判處有期徒刑8 月確定。又因再犯施用毒品案件，經臺
    灣臺北地方法院檢察署以93年度毒偵字第126 號提起公訴，
    經臺灣臺北地方法院於93年7 月29日以93年度訴字第359 號
    判決處有期徒刑1 年確定。詎甲○○仍不知悔改，於前揭強
    制戒治執行完畢出所後5 年內，再基於施用第1 級毒品海洛
    因之犯意，於94年9 月13日，在臺北市中山區○○○路70
    巷43弄9 號3 樓住處，施用第1 級毒品海洛因1 次，嗣於94
    年9 月16日凌晨3 時10分許，在臺北市大同區○○○路與南
    京西路口為警查獲，並扣得第1 級毒品海洛因1 包（驗餘淨
    重0. 28 公克）；而經警採尿送驗結果，呈鴉片類陽性反應
    ，始查悉上情。
二、案經臺北市政府警察局大同分局報請臺灣士林地方法院檢察
    署檢察官偵查起訴。
    理  由
一、上揭犯罪事實，業經被告甲○○於本院審理時坦承不諱，且
    被告為警查獲後，經採集尿液檢體送驗結果，呈鴉片類陽性
    反應，有台灣檢驗科技股份有限公司94年10月4 日濫用藥物
    尿液檢驗報告1 份附卷可稽。此外，尚有第1 級毒品海洛因
    1 包（驗餘淨重0.28公克）扣案可佐。而前開扣案之第1 級
    毒品海洛因1 包，經臺北市政府警察局大同分局以聯勤二○
    四廠製造之毒品檢驗A 包試劑初步檢驗結果，呈嗎啡、海洛
    因反應，復經送法務部調查局以化學呈色法及氣相層析質譜
    儀分析法檢驗，結果亦認該送驗白粉含有第一級第6 項毒品
    海洛因成分，有臺北市政府警察局大同分局毒品初步鑑驗報
    告書及法務部調查局94年12月8 日鑑定通知書各1 紙在卷可
    稽。足徵被告前開施用第1 級毒品海洛因之自白與事實相符
    ，堪予採信。按施用毒品經觀察、勒戒或強制戒治執行完畢
    釋放後，5 年內再犯毒品危害防制條例第10條之施用毒品罪
    者，檢察官應依法追訴，毒品危害防制條例第23條第2 項定
    有明文。本件被告前於88年間因施用毒品案件，經臺灣臺北
    地方法院以88年度毒聲字第2620號裁定送觀察、勒戒後，認
    無繼續施用毒品之傾向，於90年2 月15日釋放出所，並經臺
    灣臺北地方法院檢察署檢察官於90年2 月16日以90年度毒偵
    緝字第53號不起訴處分確定。復因再犯施用毒品案件，經臺
    灣臺北地方法院以91年度毒聲字第431 號裁定送觀察、勒戒
    後，認有繼續毒品之傾向，再經同法院裁定令入戒治處所施
    以強制戒治，嗣因戒治成效評定為合格，經臺灣臺北地方法
    院以92年度毒聲字第1039號裁定停止戒治，所餘戒治期間交
    付保護管束，惟甲○○旋因違反保護管束應遵守事項情節重
    大，經裁定撤銷停止戒治，令入戒治處所施以強制戒治，已
    於92年9 月23日強制戒治期滿執行完畢；刑責部分由臺灣臺
    北地方法院檢察署檢察官以91年度毒偵緝字第208 號提起公
    訴，經臺灣臺北地方法院於91年11月7 日以91年度訴字第10
    05號判決判處有期徒刑8 月確定。又因再犯施用毒品案件，
    經臺灣臺北地方法院檢察署以93年度毒偵字第126 號提起公
    訴，經臺灣臺北地方法院於93年7 月29日以93年度訴字第35
    9 號判決處有期徒刑1 年確定等情，分別有臺灣士林地方法
    院檢察署90年度毒偵緝字第53號不起訴處分書、臺灣臺北地
    方法院91年度訴字第1005號、93年度訴字第359 號判決及臺
    灣高等法院被告前案紀錄表各1 份在卷可考。從而，被告確
    有於92年9 月23日強制戒治執行完畢釋放後，5 年以內再犯
    毒品危害防制條例第10條第1 項之施用第1 級毒品犯行。故
    本件事證明確，被告犯行洵堪認定，應依法論科。
二、按海洛因為毒品危害防制條例第2 條第2 項第1 款所規定之
    第1 級毒品，核被告甲○○所為係犯毒品危害防制條例第10
    條第1 項之施用第1 級毒品罪。其施用前後持有毒品之行為
    為施用毒品之行為所吸收，均不另論以持有毒品罪。爰審酌
    被告前曾有施用毒品之犯行，經觀察勒戒及強制戒治後，仍
    無法戒除其毒癮，竟再度涉犯本案，顯見其無戒絕之決心，
    惟其犯罪之動機、目的、手段、施用毒品係戕害自身健康，
    所生危害非鉅，及犯罪後終能坦承犯行，尚知悔悟等一切情
    狀，量處如主文所示之刑，以資懲儆。
三、扣案查獲之第1 級毒品海洛因1 包（驗餘淨重0.28公克），
    依法不得持有，不問屬於犯人與否，均應依毒品危害防制條
    例第18條第1 項前段之規定沒收銷燬之。
據上論斷，應依刑事訴訟法第273 條之1 第1 項、第299 條第1
項前段，毒品危害防制條例第10條第1 項、第18條第1 項前段，
刑法第11條，判決如主文。
本案經檢察官邱智宏到庭執行職務。
中    華    民    國    95    年    2     月    23    日
                  刑事第七庭法  官  王俊雄
以上正本證明與原本無異。
如不服本判決，應於判決送達後10日內，向本院提出上訴狀。
                            書記官  許秋莉
中    華    民    國    95    年    2     月    24    日
附錄本案論罪科刑法條全文：
毒品危害防制條例第10條第1項
施用第一級毒品者，處 6 月以上 5 年以下有期徒刑。
毒品危害防制條例第18條第1項前段
查獲之第一、二級毒品及專供製造或施用第一、二級毒品之器具
，不問屬於犯人與否，均沒收銷燬之；查獲之第三、四級毒品及
製造或施用毒品之器具，無正當理由而擅自持有者，均沒入銷燬
之。但合於醫藥、研究或訓練之用者，得不予銷燬。


司法院資訊處製作；財團法人民間司法改革基金會備份。
